【裁判字號】    89,沙簡上,30
【裁判日期】    890329
【裁判案由】    賭博
【裁判全文】
臺灣臺中地方法院刑事判決                       八十九年度沙簡上字第三號
    上  訴  人  臺灣臺中地方法院檢察署檢察官
    被      告  甲○○
右上訴人因賭博案件，不服本院沙鹿簡易庭八十八年度沙簡字第三二六號中華民國八
十八年七月十二日第一審簡易判決（聲請案號：臺灣臺中地方法院檢察署八十八年度
偵字第八二一五號），提起上訴，本院判決如左：
    主  文
上訴駁回。
    事實及理由
一、本案經本院審理結果，認第一審判決之認事用法及量刑均無不當，應予維持，並
    引用第一審判決書記載之事實、證據及理由（如附件）。
二、檢察官上訴意旨以：被告甲○○經原審判決後又自八十八年十二月七日起，在臺
    中縣大甲黎明路三六之七號為警察查獲賭博，與被告甲○○經原審論罪科刑之八
    十八年二月間某日起至八十八年四月八日之賭博犯行（現由臺灣臺中地方法院檢
    察署以八十八年度偵字第二四一二四號案偵辦中），有連續犯之裁判上一罪關係
    ，原審未及審酌，尚有未洽。惟查：被告甲○○於本院審理中供稱：「本來四月
    份被抓後就不想再擺設，後來有人推銷，我才又擺設，我四月八日前案被抓後即
    不想擺設，到了八十八年十一月二十日有人來推銷才再擺設」等語，且被告經原
    審判決之最後擺設賭博性電動玩具之時間為八十八年四月八日，距本件併案審理
    之最初擺設賭博性電動玩具之時間八十八年十一月二十日，已逾七月餘，前後二
    犯行之時間顯非緊接，且被告甲○○亦當庭供稱其於八十八年四月八日前案被抓
    後即不想擺設，自亦無從認定本件併案之被告擺設賭博性電動玩具行為，與原審
    認定之被告八十八年四月八日前之擺設賭博性電動玩具之行為，係基於概括犯意
    反覆為之，從而併案之被告自八十八年十一月二十日起再擺設賭博性電動玩具之
    犯行，與上開經原審論罪科刑之賭博犯行間，顯不具連續犯之裁判上一罪關係至
    明，本院自不得併予審理。綜上所述，自應將上開併案之臺灣臺中地方法院檢察
    署以八十八年度偵字第二四一二四號案退由檢察官另行偵辦，併予敘明。
據上論斷，應依刑事訴訟法第四百五十五條之一第三項、第三百六十八條、第三百七
十三條，判決如主文。
中     華     民     國     八十九     年     三     月     二十九     日
                           臺灣臺中地方法院刑事第四庭
                                  審判長法  官    蕭志鋒
                                        法  官    鍾啟煒
                                        法  官    胡忠文
右正本證明與原本無異。
不得上訴。
                                        書記官
中     華     民     國     八十九     年     三     月     二十九     日
附錄本案論罪科刑法條全文：
刑法第二百六十六條
在公共場所或公眾得出入之場所賭博財物者，處一千元以下罰金。但以供人暫時娛樂
之物為賭者，不在此限。
當場賭博之器具與在賭檯或兌換籌碼處之財物，不問屬於犯人與否，沒收之。


司法院資訊處製作；財團法人民間司法改革基金會備份。
